【裁判字號】    98,抗,1116
【裁判日期】    980715
【裁判案由】    撤銷假處分
【裁判全文】
臺灣高等法院民事裁定                  98年度抗字第1116號
  抗  告  人  甲○
上列抗告人因與相對人廖秀霞即今上企業社（今上水電材料行）
間撤銷假處分事件，對於中華民國98年3月25日臺灣新竹地方法
院98年度裁全聲字第24號裁定提起抗告，本院裁定如下：
    主  文
抗告駁回。
抗告訴訟費用由抗告人負擔。
    理  由
一、相對人聲請意旨：抗告人前聲請原法院97年度裁全字第1239
    號假處分裁定（下稱系爭假處分裁定），准抗告人提供擔保
    金後，相對人就抗告人所簽發、票面日期民國（下同）97年
    8月30日、票號GG0000000號、票面金額新台幣（下同）7萬
    元、付款人台北富邦銀行新竹分行之支票，於本案判決確定
    前不得請求付款或轉讓第三人，並應將支票交由執行人員記
    載上開事項。嗣原法院97年度聲字第889號裁定，命抗告人
    於收受裁定後7日內就欲保全之請求為起訴。抗告人嗣提起
    原法院97年度竹簡字第732號確認本票債權不存在訴訟；然
    稍後已撤回起訴，視為未遵期起訴，為此訴請撤銷假處分。
    原法院遂裁定撤銷系爭假處分裁定。
    抗告意旨：抗告人提起原法院97年度竹簡字第732號確認本
    票債權不存在訴訟，後因未能得知證人地址遂撤回訴訟。然
    相對人聲請撤銷假處分，將導致抗告人救濟程序受不利影響
    ，故原裁定實有違誤，爰提起抗告請求廢棄原裁定等語。
二、按本案尚未繫屬者，命假扣押之法院應依債務人聲請，命債
    權人於一定期間內起訴；債權人不於第1項期間內起訴或未
    遵守前項規定者，債務人得聲請命假扣押之法院撤銷假扣押
    裁定，民事訴訟法第529條第1、4項定有明文，並依同法第5
    33條規定準用於假處分事件。訴經撤回者，視同未起訴，同
    法第263條第1條前段亦定有明文。抗告人前依原法院97年度
    聲字第889號裁定，提起原法院97年度竹簡字第732號確認本
    票債權不存在訴訟，後經撤回，有原法院查詢單在卷（原審
    卷5頁），復經抗告人自承此情（見本院卷第4頁），依上開
    說明，應視為抗告人未起訴。縱抗告人以未查得證人地址而
    撤回訴訟，純屬動機問題，撤回效力並不因動機受影響，自
    不得謂抗告人已遵期起訴。則相對人以抗告人未遵期起訴而
    聲請撤銷系爭假處分裁定，合於法律規定，應予准許。從而
    ，原裁定依法並無不合之處，抗告意旨指摘原裁定不當，聲
    明廢棄，為無理由，應予駁回，爰裁定如主文。
中    華    民    國    98    年    7     月    15    日
                    民事第十七庭
                        審判長法  官  藍文祥
                              法  官  陳麗芬
                              法  官  吳燁山
正本係照原本作成。
不得再抗告。
中    華    民    國    98    年    7     月    16    日
                              書記官  于  誠


司法院資訊處製作；財團法人民間司法改革基金會備份。
